臺灣士林地方法院小額民事判決
                                   110年度士小字第2127號
原      告  旺旺友聯產物保險股份有限公司


法定代理人  劉自明  


訴訟代理人  莊承勳  
            劉育辰  
被      告  蘇毓麒  

上列當事人間侵權行為損害賠償事件，本院於民國110年12月29
日言詞辯論終結，本院判決如下：
    主  文
被告應給付原告新臺幣參萬伍仟元，及民國一百一十年十二月二
十一日起至清償日止，按年息百分之五計算之利息。
訴訟費用新臺幣壹仟元由被告負擔。
本判決得假執行。
    事實及理由要領
一、按因侵權行為涉訟者，得由行為地之法院管轄，民事訴訟法
    第15條第1項定有明文；查本件原告主張之侵權行為地為臺
    北市士林區，本院自有管轄權。又被告經合法通知，未於言
    詞辯論期日到場，且無民事訴訟法第386條所列各款情事，
    爰依原告之聲請，由其一造辯論而為判決。
二、原告起訴主張：被告於民國108年11月6日下午11時45分許，
    駕駛車牌號碼000-0000號租賃小客車（下稱A車），行經臺
    北市士林區中正路與中正路680巷口時，因支線車道未禮讓
    幹線道車先行之過失，與原告所承保之訴外人李瀚庭(下稱
    訴外人)所有由其駕駛之車牌號碼000-0000號自用小客車（
    下稱B車）發生碰撞，造成B車受損，而B車曾向原告投保車
    體損失險，事故發生時尚在保險期間內，原告業依保險契約
    賠付該車之必要修復費用，共計新臺幣（下同）50000元（
    其中烤漆費用：39500元、鈑金費用：10500元），並依保險
    法第53條之規定取得代位求償權，另考量訴外人與有過失，
    而認應由被告負擔70％過失責任，爰依侵權行為損害賠償及
    保險代位請求權之法律關係提起本件訴訟，並聲明被告應給
    付原告35000元，及自起訴狀繕本送達翌日起至清償日止，
    按年息百分之五計算之利息。
三、得心證之理由：
  ㈠按因故意或過失，不法侵害他人之權利者，負損害賠償責任
    ；又汽車、機車或其他非依軌道行駛之動力車輛，在使用中
    加損害於他人者，駕駛人應賠償因此所生之損害；又不法毀
    損他人之物者，被害人得請求其物因毀損所減少之價額，民
    法第184 條第1 項前段、第191 條之2 、第196 條分別定有
    明文。次按，物被毀損時，被害人除得依民法第196 條請求
    賠償外，並不排除民法第213 條至第215 條之適用；另依民
    法第196 條請求賠償物被毀損所減少之價額，得以修復費用
    為估定之標準，但以必要者為限（例如：修理材料以新品換
    舊品，應予折舊），最高法院77年度第9 次民事庭會議決議
    參照。末按，被保險人因保險人應負保險責任之損失發生，
    而對於第三人有損失賠償請求權者，保險人得於給付賠償金
    額後，代位行使被保險人對於第三人之請求權；但其所請求
    之數額，以不逾賠償金額為限，保險法第53條第1 項亦有明
    文。
  ㈡經查：原告主張之事實，業據其提出與其所述相符之道路交
    通事故現場圖、行車執照、估價單、統一發票、汽車險理賠
    計算書等為證，並有本院依職權向臺北市政府交通警察大隊
    函調之道路交通事故初步分析研判表、道路交通事故現場圖
    、補充資料表、A3類道路交通事故調查紀錄表、現場照片等
    肇事資料影本在卷可參，而被告經合法通知無正當理由未到
    場，亦未提出書狀為任何具體的聲明及陳述，應堪信原告之
    主張為真實，是原告本於上開法律關係，請求被告賠償B 車
    修復費用，尚屬有據。
  ㈢又損害之發生或擴大，被害人與有過失者，法院得減輕賠償
    金額，或免除之，民法217條第1項定有明文；此項規定之目
    的在謀求加害人與被害人間之公平，倘受害人於事故之發生
    亦有過失時，由加害人負全部賠償責任，未免失諸過酷，是
    以賦與法院得不待當事人之主張，減輕其賠償金額或免除之
    職權。換言之，基於過失相抵之責任減輕或免除，非僅為抗
    辯之一種，亦可使請求權全部或一部為之消滅，故裁判上得
    以職權斟酌之（最高法院86年度台上字第1178號判決要旨可
    資參照）。另直接被害人於損害之發生或擴大與有過失時，
    依公平之原則，間接被害人於請求賠償，亦應有民法第217 
    條過失相抵規定之適用（最高法院103年度台上字第2491號
    判決意旨可資參照）。按行車速度，依速限標誌或標線之規
    定，無速限標誌或標線者，應依下列規定：一、行車時速不
    得超過五十公里。但在設有快慢車道分隔線之慢車道，時速
    不得超過四十公里，未劃設車道線、行車分向線或分向限制
    線之道路，時速不得超過三十公里；二、汽車行經無號誌路
    口，應減速慢行，作隨時停車之準備，道路交通安全規則第
    93條第1項第1、2款定有明文。而依卷附之A3道路交通事故
    調查紀錄表所示，訴外人駕駛B車係以時速40公里之速度行
    經案發地點，且為原告所不爭執，是訴外人確有違反前開駕
    駛行為規範，而有行經無號誌路口，未減速慢行之過失甚明
    ，則訴外人就系爭事故之發生確屬與有過失應堪認定。又本
    院衡酌系爭事故之發生經過、雙方之肇事原因、過失情節、
    程度及肇事原因力之強弱等一切情狀，認被告上開過失為系
    爭事故之主要原因，而認系爭事故應由被告及訴外人各負擔
    70％、30％之過失責任，並依上開過失比例減輕被告之賠償責
    任，是被告應賠償原告之損害金額計為35000元（即50000×0
    .7 ＝35000，元以下四捨五入）。
　㈣又給付無確定期限者，債務人於債權人得請求給付時，經其
    催告而未為給付，自受催告時起，負遲延責任；其經債權人
    起訴而送達訴狀，或依督促程序送達支付命令，或為其他相
    類之行為者，與催告有同一之效力；又遲延之債務，以支付
    金錢為標的者，債權人得請求依法定利率計算之遲延利息；
    又應付利息之債務，其利率未經約定，亦無法律可據者，週
    年利率為百分之五，民法第229 條第2 項、第233 條第1 項
    前段、第203 條分別定有明文。查本件請求被告給付侵權行
    為損害賠償事件，未經原告舉證證明定有期限，應認屬未定
    期限債務，依上開規定，被告應自受催告時起始負遲延責任
    ，而本件起訴狀繕本，業於110 年11月30日公示送達，此有
    公示送達證書附卷可參，是原告就上揭所得請求之金額，尚
    得請求自起訴狀繕本公示送達生效之翌日即110年12月21日
    起至清償日止，按年息百分之五計算之利息。從而，原告依
    上開法律關係，求為判決如主文第1 項所示，為有理由，應
    予准許。
四、本件係就民事訴訟法第436 條之8 第1 項適用小額程序所為
    被告敗訴之判決，依同法第436 條之20規定，應依職權宣告
    假執行，並依同法第78條之規定職權確定訴訟費用額為1000
    元（第一審裁判費），應由被告負擔。
中    華    民    國    111   年    1    月     12    日
                  士林簡易庭  法  官  黃雅君
　　　　　　　　　
以上正本係照原本作成。
如不服本判決，應於送達後20日內，向本院提出上訴狀並應記載
上訴理由，表明關於原判決所違背之法令及其具體內容與依訴訟
資料可認為原判決有違背法令之具體事實，如於本判決宣示後送
達前提起上訴者，應於判決送達後20日內補提上訴理由書（須附
繕本）。
中　　華　　民　　國　　111 　年　　1 　　月　　12　　日
                              書記官  吳俊明